臺灣高等法院高雄分院民事裁定
111年度聲字第26號
聲  請  人  郭文雄  
                      （送達代收人  張明玲  住高雄市○○區○○○路000號0樓）            
相  對  人  郭文賓  

            郭鳳玉  
            黃郭鳳琴


上列聲請人與相對人間聲請假扣押事件，聲請人聲請發還擔保金
，本院裁定如下：
    主    文
聲請人於臺灣高雄地方法院一○九年度存字第一一七二號提存事
件所提存之擔保金新臺幣肆拾貳萬元准予返還。
    理  由
一、按訴訟終結後，供擔保人證明已定20日以上之期間，催告受
    擔保利益人行使權利而不行使，或法院依供擔保人之聲請，
    通知受擔保利益人於一定期間內行使權利並向法院為行使權
    利之證明而未證明者，法院應依供擔保人之聲請，以裁定命
    返還其提存物，民事訴訟法第104條第1項第3款定有明文。
二、聲請意旨略以：聲請人前曾依本院109年度家抗字第29號民
    事裁定提供新臺幣（下同）42萬元為擔保金，分別對相對人
    為假扣押，並以臺灣高雄地方法院（下稱高雄地院）109年
    度存字第1172號提存事件提存在案。嗣兩造間假扣押事件之
    本案訴訟即返還代墊費用事件業經聲請人撤回上訴而確定，
    聲請人乃撤回假扣押執行之聲請，並依民事訴訟法第530條
    第3項聲請撤銷假扣押裁定，經本院於110年6月9日以110年
    度家全字第1號裁定撤銷確定，聲請人再依同法第104條第1 
    項第3款聲請命相對人於一定期間內行使權利並向法院為行
    使權利之證明，經本院於110年1月6日以110年度聲字第112
    號裁定命相對人應於收受裁定送達後30日內向聲請人行使權
    利，經本院合法送達該裁定予相對人，相對人迄今均未行使
    權利並向本院為行使權利之證明。為此，爰依民事訴訟法第
    104條第1項之規定，聲請本院裁定准予返還該擔保金等語。
三、經查，聲請人主張之前揭事實，業據提出本院109年度家抗
    字第29號裁定、高雄地院109年度存字第1172號提存書、高
    雄地院撤回通知函、本院110年度家上易字第5號通知函、本
    院110年度家全字第1號裁定暨確定證明書、本院110年度聲
    字第112號裁定等件附卷為證，並有本院電話紀錄可佐，復
    經本院調取本院110年度聲字第112號卷互核無誤，經核並無
    不合，揆諸首揭說明，聲請人聲請返還擔保金，於法有據，
    應予准許。
四、據上論結，本件聲請為有理由，裁定如主文。
中　　華　　民　　國　　111 　年　　4 　　月　　12　　日
                           民事第一庭    
                                審判長法  官  謝靜雯
                                      法  官  洪能超
                                      法  官  邱泰錄
以上正本證明與原本無異。
如不服本裁定應於送達後10日內向本院提出抗告狀（須按他造當
事人之人數附繕本），並繳納抗告費新臺幣1,000元。
中　　華　　民　　國　　111 　年　　4 　　月　　12　　日
                                      書記官  林芊蕙